臺灣臺北地方法院民事裁定
111年度北簡字第9130號
原      告  林淑美  
訴訟代理人  陳昌羲律師
            李旦律師  
            江俊賢律師
上列原告與被告謝家豪、周念瑾間請求遷讓房屋等事件，本院裁
定如下：
    主  文
原告應於本裁定送達後十日內，按訴訟標的價額新臺幣壹仟參佰
貳拾萬元，補繳第一審裁判費新臺幣壹拾貳萬柒仟壹佰陸拾元；
惟原告如能查報門牌號碼臺北市○○區○○街○段○○○○○號一樓及地下
室房屋之交易現值或經有鑑定資格之鑑價公司所為之鑑價資料，
則應以上開資料計算金額為本件訴訟標的價額，並依民事訴訟法
第七十七條之十三所定費率，扣除已繳裁判費新臺幣壹仟元後，
補繳裁判費，如逾期未補（繳），即駁回原告之訴。
    理  由
一、按因財產權而起訴，應繳納裁判費，此為法定必備之程式，
    民事訴訟法第77條之13定有明文。次按訴訟標的之價額，由
    法院核定。核定訴訟標的之價額，以起訴時之交易價額為準
    ；無交易價額者，以原告就訴訟標的所有之利益為準。以一
    訴附帶請求其孳息、損害賠償、違約金或費用者，不併算其
    價額，民事訴訟法第77條之1第1、2項、第77條之2第2項分
    別定有明文。而按城市地方房屋之租金，以不超過土地及其
    建築物申報總價年息百分之十為限，土地法第97條第1項亦
    有明定。末按原告之訴，有民事訴訟法第249條第1項所列各
    款情形之一，依其情形可以補正，審判長應定期間命其補正
    ，逾期未補正，應以裁定駁回之；前開規定於簡易訴訟程序
    準用之，同法第249條第1項但書、第436條第2項亦有明文。
二、查原告起訴請求被告遷讓房屋等事件，聲明為請求判令被告
    謝家豪將坐落臺北市○○區○○街○段00000號1樓及地下室房屋
    （下稱系爭房屋）遷出及騰空回復原狀返還予原告；被告應
    連帶給付原告新臺幣（下同）973,645元，並自起訴狀繕本
    送達翌日起至清償日止，按年息5%計算之利息等語，依原告
    於事實及理由中載明請求之依據，可知原告應係以一訴請求
    被告遷讓房屋及給付租金，並附帶請求違約金，有起訴狀附
    卷可按。是其訴訟標的價額即應為原告主張被告應返還系爭
    房屋於起訴時之交易價額及所積欠之租金為準。
三、次查，因原告未表明系爭房屋交易價額，依上述土地法第97
    條第1項所定之房屋租金最高額限制反推，所計算系爭房屋
    訴訟標的價額應核定為13,200,000元（每月租金110,000元×
    12月÷10％）；又依原告起訴狀主張被告積欠租金110年8月之
    租金11萬元，業經扣抵，故本件訴訟標的價額應為13,200,0
    00元，應徵第一審裁判費128,160元，扣除已繳裁判費1,000
    元，尚應補繳127,160元。惟原告若能查報系爭房屋之交易
    現值或經有鑑定資格之鑑價公司所為鑑價資料，則應以該交
    易現值或鑑價資料計算本件訴訟標的價額，並以民事訴訟法
    第77條之13所定費率計算並補繳裁判費。茲限原告於收受本
    裁定送達後10日內向本院補繳第一審裁判費127,160元或以
    系爭房屋之交易現值或鑑價資料，作為本件訴訟標的價額，
    並依民事訴訟法第77條之13所定費率，扣除已繳裁判費1,00
    0元，補繳裁判費，如逾期未補（繳），即駁回原告之訴。
四、依民事訴訟法第249條第1項但書，裁定如主文。
中　　華　　民　　國　　111 　年　　6 　　月　　13　　日
  　　　　　　　　臺灣臺北地方法院臺北簡易庭　　　　　　
                              法  官　李宜娟
以上為正本係照原本作成。
如不服本裁定關於核定訴訟標的價額部分，應於裁定送達後10日
內向本院提出抗告狀，並繳納抗告費新臺幣1,000 元；其餘關於
命補繳裁判費部分，不得抗告。
中　　華　　民　　國　　111 　年　　6 　　月　　13　　日
 　　　　　　　　　　 　　  　書記官  官逸嫻